【裁判字號】    95,簡抗,4
【裁判日期】    950302
【裁判案由】    訴訟救助
【裁判全文】
臺灣板橋地方法院民事裁定               95年度簡抗字第4號
抗  告  人  甲○○
相  對  人  乙○○
以上抗告人因與相對人間請求訴訟救助事件，抗告人對於民國94
年11月23日本院所為之裁定提起抗告，本院裁定如下：
    主  文
抗告駁回。
抗告費用由抗告人負擔。
    理  由
一、本件抗告意旨如附件抗告狀所載（如附件）
二、抗告人於原法院起訴請求確認與相對人之租賃關係存在事件
    ，向原法院聲請訴訟救助，原法院以抗告人聲請訴訟救助，
    未據提出能即時調查之證據，以釋明其無資力支出訴訟費用
    之主張為真實，且上開確認租賃關係存在之訴訟，業經原審
    於民國94年10月28日以94年度簡字第1643號判決「原告之訴
    駁回」在案，聲請人顯無勝訴之望，其聲請即屬無從准許，
    乃予駁回。
三、按當事人無資力支出訴訟費用者，依民事訴訟法第107 條規
    定，法院固應依聲請准予救助，惟此項請求救助之事由，依
    同法第109 條第2 項、第284 條之規定，應提出能即時調查
    之證據以釋明之。又法院調查聲請人是否無資力支出訴訟費
    用，應專就聲請人提出之證據為之，如聲請人並未提出證據
    ，或依其提出之證據，未能信其無資力支出訴訟費用之主張
    為真實，即應將其聲請駁回，並無派員調查之必要，最高法
    院26年度滬抗字第34號判例足資參照。
四、經查，抗告人主張其無資力支出訴訟費用，固據提出行政院
    衛生署臺北醫院診斷證明書、臺北縣新莊市公所低收入證明
    書各1 件為證，然依上開文件之內容，僅足證明抗告人罹有
    疾病及係屬低收入戶，均未能使法院信其無資力支出訴訟費
    用之主張為真實，本院亦無調查其有無其他財產之必要。而
    查上開確認租賃關係存在之訴訟，業經原審於94年10月28日
    以94年度簡字第1643號判決「原告之訴駁回」在案，該判決
    於94年11月10日即送達予抗告人，惟抗告人於94年11月18
    日始具狀聲請訴訟救助，此有上述判決書、送達證書及抗告
    人聲請訴訟救助狀其上所蓋之收狀戳日期等件在卷可參，揆
    諸上揭說明，抗告人既未能提出即時調查之證據以釋明其無
    資力支出訴訟費用之主張為真實，且上開確認租賃關係存在
    之訴訟，業經原審判決駁回而顯無勝訴之望，抗告人始聲請
    本件訴訟救助，是原審駁回抗告人訴訟救助之聲請，即無不
    合，抗告意旨指摘原裁定不當，求予廢棄，為無理由，應予
    駁回。
五、據上論結，本件抗告為無理由，依民事訴訟法第495 條之1
    第1 項、第449條第1項、第95條、第78條，裁定如主文。
中    華    民    國    95    年    3     月     2    日
                  民事第三庭  審判長法官  陳映如
                                    法官  何君豪
                                    法官  邱靜琪
以上正本證明與原本無異
如不服本裁定應於送達後10日內向本院提出抗告狀，並應繳納抗
告費新台幣1,000元整。
中    華    民    國    95    年    3     月     2    日
                              書記官  白俊傑


司法院資訊處製作；財團法人民間司法改革基金會備份。
